【裁判字號】    99,上易,1313
【裁判日期】    990726
【裁判案由】    竊盜
【裁判全文】
臺灣高等法院刑事判決                99年度上易字第1313號
上  訴  人
即  被  告  乙○○
上列上訴人因竊盜案件，不服臺灣臺北地方法院99年度易字第25
4號，中華民國99年5月7日第一審判決（ 起訴案號：臺灣臺北地
方法院檢察署99年度偵字第1352號），提起上訴，本院判決如下
：
    主  文
上訴駁回。
    理  由
一、不服地方法院之第一審判決而上訴者，應提出上訴書狀，向
    管轄第二審之高等法院為之。上訴書狀應敘述具體理由，刑
    事訴訟法第361條第1項、第2項定有明文。所謂「應敘述具
    體理由」，係指須就不服之判決為具體之指摘而言。惟提起
    第二審上訴之目的，既在於請求第二審法院撤銷、變更原判
    決，故所稱具體理由，係指須就不服之判決為具體之指摘而
    言，如僅泛稱原判決認事用法不當或採證違法、判決不公，
    或就原判決已詳予說明論斷之事項，徒憑己意，泛言爭執等
    ，則非具體理由。本件原判決認定：被告乙○○與張耀宗、
    張泉源（以上2人均經另案判決確定）基於共同意圖為自己
    不法之所有之犯意聯絡，於民國97年12月20日下午某時，至
    臺北市○○區○○路3段112巷4弄22號公寓1樓，由被告負責
    把風，共同竊取甲○○所有之金項鍊2條等情。因而論被告
    以結夥三人以上竊盜，累犯罪，處有期徒刑壹年，並為相關
    徒刑之宣告。係以被告坦承有於97年12月20日下午某時許，
    與張耀宗、張泉源一同前往甲○○位於臺北市○○區○○路
    3  段112巷4弄22號2樓住處公寓附近事實；張耀宗於警詢中
    稱：
    「我跟『阿督』（即被告）及『阿源』（即張泉源）之男子
    等2人到該處，由『阿督』把風，我侵入行竊」等語；甲○
    ○於原審證述：伊當日晚上10時許出去運動在回來時，發現
    主臥室有被翻動之跡象，警察來之後，發現鐵門紗網有被燒
    1個洞等語，及證人即共同正犯張泉源於原審陳稱：伊與張
    耀宗上去，由伊按完電鈴沒有人在，伊就下去，伊又上去看
    到張耀宗拿塑膠片在開門等語。而張泉源因與張耀宗一同上
    樓按甲○○住處電鈴，因而在該處大門（鐵門）外側留下指
    紋，經警以粉末法採獲後送請鑑定結果，與張泉源指紋卡之
    右食指指紋相符，此有臺北市政府警察局（下稱北市警局）
    文山第二分局刑案現場勘查報告書（案件編號：Ｚ000000000
    -00號）及北市警局指紋初步排除比對鑑驗書各1紙在卷可按
    ；復有扣按張耀宗攜帶之自製之塑膠尺10支及萬能鑰匙1支
    在卷可資佐憑等證據資料，而為論斷，並說明：張耀宗於原
    審證述：伊沒有叫被告在樓下把風等語，顯係迴護被告，應
    以其在警詢中陳述由被告在場把風等語為可採。已詳細敘明
    其所憑之證據及認定之理由。經核所為論斷俱與卷內資料相
    符，於證據法則無違。
二、被告上訴意旨略稱：被告並未參與竊盜行為，張耀宗、張泉
    源所述不一致，且不合邏輯，原審不採被告之陳述，且無證
    據判處被告罪刑云云。然並未具體指明原判決有何認事、用
    法等足以影響判決本旨之違法或不當情形。亦未說明原判決
    採信張耀宗及張泉源之證詞有何違背證據法則或有如何必須
    再傳訊作證之理由。是上訴意旨空泛指摘原判決不當，自不
    合於首揭提起第二審上訴，上訴書狀應敘述具體理由之規定
    。其上訴顯屬違背法律上之程式，爰不經言詞辯論，駁回其
    上訴。
據上論斷，應依刑事訴訟法第367條前段、第372條，判決如主文
。
中    華    民    國    99    年    7     月    26    日
                  刑事第十二庭審判長法  官  蔡永昌
                                    法  官  吳啟民
                                    法  官  蔡國在
以上正本證明與原本無異。
不得上訴。
                                    書記官  顧哲瑜
中    華    民    國    99    年    7     月    27    日
附錄：本案論罪科刑法條全文
中華民國刑法第321條
（加重竊盜罪）
犯竊盜罪而有左列情形之一者，處6月以上、5年以下有期徒刑：
一、於夜間侵入住宅或有人居住之建築物、船艦或隱匿其內而犯
    之者。
二、毀越門扇、牆垣或其他安全設備而犯之者。
三、攜帶兇器而犯之者。
四、結夥三人以上而犯之者。
五、乘火災、水災或其他災害之際而犯之者。
六、在車站或埠頭而犯之者。
前項之未遂犯罰之。

司法院資訊處製作；財團法人民間司法改革基金會備份。
